【裁判字號】    97,訴,383
【裁判日期】    970508
【裁判案由】    給付買賣價金
【裁判全文】
臺灣板橋地方法院民事判決               97年度訴字第383號
原      告  乙○○
訴訟代理人  巫宗翰律師
複代理人    江仁俊律師
被      告  丙○○
上列當事人間請求給付買賣價金事件，於中華民國97年4 月24日
言詞辯論終結，本院判決如下：
    主          文
被告應給付原告新臺幣壹佰貳拾萬元及各如附表所示之利息起算
日起各至清償日止按週年利率百分之五計算之利息。
原告其餘之訴駁回。
訴訟費用由被告負擔。
本判決第一項於原告以新臺幣肆拾萬元為被告預供擔保後，得為
假執行。
原告其餘假執行之聲請駁回。
    事 實 及 理 由
壹、當事人之主張：
一、原告方面：
    聲明：被告應給付原告新臺幣（下同）120 萬元，及自起訴
    狀繕本送達翌日起至清償日止按週年利率百分之五計算之利
    息。並陳明原告願供擔保以代釋明，請准宣告假執行。
    其陳述及所提出之證據如下：
(一)原告前於民國95年6 月間以242 萬元購買德國寶馬BMW523車
    號7907-EX 汽車，登記在第三人甲○○名下，嗣於96年5 月
    由被告以190 萬元向原告購買上開汽車，合意之付款方式為
    被告先支付70萬元定金，尾款120 萬元分12期給付，應於96
    年9 月起至97年8 月止之每月10日給付10萬元，被告除給付
    70萬元定金外，尚開立面額各為10萬元之本票共12紙給原告
    以擔保如期給付120 萬元價金。原告已經交付汽車，又於96
    年9 月10日起至97年2 月10日各期清償日屆至時持上開本票
    催告被告如期給付各期款項10萬元，被告仍拒絕給付，故於
    97年3 月10日起至97年8 月10日部分顯有到期不履行之虞，
    當得一併預先請求。
(二)我們否認，原告不可能從被告的戶頭領35萬元。被告自認與
    泛德買賣價金是由原告的戶頭裡面支付的。被告提到他們離
    婚後錢還是放在原告的戶頭裡面，原告否認，因為既然已經
    離婚了，財務應該是各自分開，不可能在放在原告戶頭裡，
    被告就此部分應負其舉證責任。被告稱原告已經扣走35萬元
    請原告舉證。
(三)是原告買好後，再轉給被告的。我們是以給付買賣價金來請
    求，我們是以另外的買賣契約，但是沒有書寫買賣契約。
(四)證據：提出本票等影本為證據，並聲請訊問證人甲○○，及
    聲請向交通部公路總局臺北區監理所調取汽車過戶買賣登記
    資料。
二、被告方面：
    聲明：請求駁回原告之訴。
    其陳述及所提出之證據如下：
(一)原告可以請求但是金額不對，原告應僅可以請求85萬元。我
    與原告原本是夫妻關係，戶頭是以他的名字，我們是以口頭
    上的說，原告已經從銀行扣走35萬元。戶頭是乙○○的，我
    的錢放在乙○○的戶頭裡面。
(二)車子是我買的，但是登記在乙○○的叔叔甲○○的名下。我
    跟泛德買230 幾萬元的車，一次付清，我的錢全部都在乙○
    ○的戶頭裡面，車是要買給我自己用的，但是車是登記在甲
    ○○的名下，我與乙○○約好要貼給他190 萬元，我已經先
    付了70萬元，乙○○的帳戶裡面屬於我的錢又扣走了35萬元
    ，實際上我還欠乙○○要貼給他的剩下85萬元，車子現在已
    經賣掉了。
貳、得心證之理由：
一、原告主張被告向其購買德國寶馬牌車號7907-EX 號汽車1 部
    ，價款120 萬元，被告除已給付之定金70萬元外，其餘分12
    期分期給付，並簽發面額各10萬元之本票交付原告以為擔保
    等節，被告雖抗辯稱該汽車為伊所購買等語，但對於原告主
    張之被告就該車應再給與原告190 萬元，其中70萬元業已交
    付，尾款有120 萬元等事實並不爭執，則原告此部分主張自
    堪信為真實。
二、被告又抗辯稱其實際上僅欠原告85萬元，原告已經將其所有
    存在原告帳戶內之35萬元提取等語，但為原告所否認；按當
    事人主張有利於己之事實者，就其事實有舉證之責任，但法
    律別有規定或依其情形顯失公平者，不在此限，民事訴訟法
    第277 條定有明文；本件被告抗辯稱屬於其所有而存放在原
    告帳戶內之35萬元遭原告提取充作清償前揭尚餘價款120 萬
    元一部分之事實，並未舉證證明其真實，則被告此部分抗辯
    尚非可採。
三、按請求將來給付之訴，以有預為請求之必要者為限，得提起
    之，民事訴訟法第246 條定有明文；又按給付有確定期限者
    ，債務人自期限屆滿時起，負遲延責任；又按遲延之債務，
    以支付金錢為標的者，債權人得請求依法定利率計算之遲延
    利息，但約定利率較高者，仍從其約定利率；民法第229 條
    第1 項、第233 條第1 項分別定有明文。經查，依照兩造不
    爭執之事實，被告應履行給付上開款項之期限乃自96年9 月
    10日起至97年8 月10日止於每月之10日給付10萬元，然被告
    給付有未依照約定期限按期給付之遲延情形發生已如前述，
    則原告主張有對尚未到期部分之分期給付有預先起訴一併請
    求之必要一節，應屬可採。又查，關於各應分期之給付中，
    於原告提起本件訴訟時業已到期部分，原告請求自起訴狀繕
    本送達翌日即97年3 月1 日起依照法定利率年息百分之五計
    算之利息，自屬有理由，而尚未到期部分，原告亦請求自起
    訴狀繕本送達翌日起算其利息，則非可採，而應以各分期到
    期日之翌日即被告於各分期給付到期時仍有遲延給付時，方
    可對之請求給付遲延利息，則原告此部分請求於此範圍內方
    屬有理由。
四、綜上所述，原告請求被告給付120 萬元，於此數額及分別如
    附表所示之時間起算各至清償日止按法定利率年息百分之五
    計算之遲延利息之範圍內為有理由，應予准許；至於原告之
    請求超過該範圍部分則為無理由，應予駁回。
參、假執行之宣告：原告陳明願供擔保以代釋明聲請宣告假執行
    ，核其勝訴部分合於法律規定，爰酌定相當之擔保金額就其
    勝訴部分為准予假執行之宣告；原告其餘假執行之聲請，因
    該部分訴之駁回而失所附麗，應併予駁回。
肆、本件事證已臻明確，兩造其餘主張及攻擊防禦方法與證據，
    經本院斟酌後，與本件判決結果已不生影響，故不一一論列
    ，附此敘明。
伍、結論：原告之訴為有理由，依民事訴訟法第78條、第79條、
    第390 條第2 項，判決如主文。
中    華    民    國    97    年    5     月    8     日
            民事第一庭  法  官  許  瑞  東
以上正本證明與原本無異
如對本判決上訴，須於判決送達後20日內向本院提出上訴狀
中    華    民    國    97    年    5     月    8     日
                        書記官  賴  玉  芬
┌──────────────────────────────────┐
│附表                                               97年度訴字第383號│
├──┬─────────┬──────┬───┬──────┬───┤
│編號│本金金額（新臺幣）│到    期  日│利  率│利息起算日  │備  註│
├──┼─────────┼──────┼───┼──────┼───┤
│ 01 │100,000元         │96年9月10日 │年息5%│97年3月1日  │利息均│
├──┼─────────┼──────┼───┼──────┤算至清│
│ 02 │100,000元         │96年10月10日│年息5%│97年3月1日  │償日為│
├──┼─────────┼──────┼───┼──────┤止。  │
│ 03 │100,000元         │96年11月10日│年息5%│97年3月1日  │      │
├──┼─────────┼──────┼───┼──────┤      │
│ 04 │100,000元         │96年12月10日│年息5%│97年3月1日  │      │
├──┼─────────┼──────┼───┼──────┤      │
│ 05 │100,000元         │97年1月10日 │年息5%│97年3月1日  │      │
├──┼─────────┼──────┼───┼──────┤      │
│ 06 │100,000元         │97年2月10日 │年息5%│97年3月1日  │      │
├──┼─────────┼──────┼───┼──────┤      │
│ 07 │100,000元         │97年3月10日 │年息5%│97年3月11日 │      │
├──┼─────────┼──────┼───┼──────┤      │
│ 08 │100,000元         │97年4月10日 │年息5%│97年4月11日 │      │
├──┼─────────┼──────┼───┼──────┤      │
│ 09 │100,000元         │97年5月10日 │年息5%│97年5月11日 │      │
├──┼─────────┼──────┼───┼──────┤      │
│ 10 │100,000元         │97年6月10日 │年息5%│97年6月11日 │      │
├──┼─────────┼──────┼───┼──────┤      │
│ 11 │100,000元         │97年7月10日 │年息5%│97年7月11日 │      │
├──┼─────────┼──────┼───┼──────┤      │
│ 12 │100,000元         │97年8月10日 │年息5%│97年8月11日 │      │
└──┴─────────┴──────┴───┴──────┴───┘


司法院資訊處製作；財團法人民間司法改革基金會備份。
